臺灣雲林地方法院民事裁定
110年度亡字第8號
聲  請  人  臺灣雲林地方檢察署檢察官吳文城



上列聲請人聲請死亡宣告事件，本院裁定如下：
    主      文
宣告許合（男、民國00年0月00日生、國民身分證統一編號：Z00
0000000號、最後住所：雲林縣○○鄉○○村○○0號）於中華民國一百
零八年九月十四日下午十二時死亡。
程序費用新臺幣壹仟元由許合之遺產負擔。
    事實及理由
一、聲請意旨略以：失蹤人許合（男、民國00年0月00日生、國
    民身分證統一編號：Z000000000號、最後住所：雲林縣○○鄉
    ○○村○○0號），經北港戶政事務所自民國101年9月14日開始
    訪查其親屬許茂雄結果，許茂雄表示不知道失蹤人之行蹤，
    已多年未回鄉且未曾見過面，且經查詢有關許合之入出境資
    料、社會安置機構、殯葬設施使用、健保就醫、國民年金、
    勞保老年給付、老農津貼、公教退撫給與、社會福利補助、
    國軍退除役官兵輔導委員會領取各項給付等紀錄，皆查無許
    合之行蹤，應認許合至遲於101年9月14日已行方不明，失蹤
    人失蹤時未滿80歲，失蹤迄今已逾7年，爰依法聲請准對許
    合為死亡宣告等語。
二、按失蹤人失蹤滿7年後，法院得因利害關係人或檢察官之聲
    請，為死亡之宣告；失蹤人為80歲以上者，得於失蹤滿3年
    後，為死亡之宣告；受死亡宣告者，以判決內所確定死亡之
    時，推定其為死亡；前項死亡之時，應為前條各項所定期間
    最後日終止之時，但有反證者，不在此限，民法第8條第1項
    、第2項、第9條第1項、第2項分別定有明文。
三、經查，聲請人主張之事實，業據其提出失蹤人許合及其父母
    、全部兄弟姊妹之戶籍謄本、親屬系統表、雲林○○○○○○○○親
    屬、鄰里長或鄰居訪查紀錄表、訪查紀錄綜合研判、已成廢
    墟之失蹤人住處照片、內政部移民署109年10月22日移署資
    字第1090111130號函暨所檢附失蹤人許合之入出境資料查詢
    結果、雲林縣政府110年3月22日府社障二字第1102618599號
    函、嘉義市殯葬管理所110年3月12日嘉市殯服字第11000503
    43號函、雲林縣斗六市公所110年3月12日斗六市殯字第1100
    007396號函、雲林縣土庫鎮公所110年3月11日土鎮殯字第11
    00003716號函、雲林縣四湖鄉公所110年3月24日四鄉殯字第
    1100004045號函、雲林縣古坑鄉公所110年3月12日古鄉民字
    第1100004128號函、雲林縣斗南鎮公所110年3月12日雲南鎮
    民字第1100004332號函、雲林縣林內鄉公所110年3月12日林
    鄉民字第1100003167號函、雲林縣西螺鎮公所110年3月11日
    西鎮殯字第1100004464號函、雲林縣虎尾鎮公所110年3月12
    日虎鎮殯字第1100005769號函、雲林縣元長鄉公所110年3月
    16日元鄉民字第1100002896號函、雲林縣臺西鄉公所110年4
    月21日臺鄉宗字第1100005644號函、雲林縣水林鄉公所110
    年3月11日雲水鄉宗字第1100003390號函、雲林縣口湖鄉公
    所110年3月12日口鄉民字第1100004482號函、雲林縣二崙鄉
    公所110年3月11日二鄉民字第1100002998號函、雲林縣東勢
    鄉公所110年3月25日東鄉社字第1100003593號函、雲林縣麥
    寮鄉公所110年3月12日麥鄉民字第1100005245號函、雲林縣
    崙背鄉公所110年4月12日崙鄉殯字第1100004650號函、雲林
    縣褒忠鄉公所110年3月29日褒鄉民字第1100003341號函、雲
    林縣大埤鄉公所110年3月12日埤鄉民字第1100002846號函、
    雲林縣莿桐鄉公所110年3月22日刺鄉殯字第1100003515號函
    、雲林縣北港鎮公所110年3月11日港鎮民字第1100003908號
    函、雲林○○○○○○○○109年9月23日雲北戶字第1090002302號函
    、110年3月9日雲北戶字第1100000616號函、110年3月9日雲
    北戶字第1100000617號函、111年3月11日雲北戶字第111000
    0755號函暨所檢附之查詢清查人口資料、雲林縣警察局北港
    分局109年9月30日雲警港防字第1090011329號函、80歲以上
    連續3年(105年至107年)清查成果為行方不明且未列失蹤人
    口名冊、80歲以上行方不明人口社會生活軌跡資料比對紀錄
    5份等件為證，復經本院依職權調取失蹤人許合之入出境資
    料、臺灣高等法院在監在押全國紀錄表、全民健康保險投保
    資料、勞保投保資料查核無訛，並經本院公示催告屬實。而
    失蹤人於本件公示催告期間內，未見有人陳報失蹤人之生死
    ，亦經聲請人具狀陳報明確，是足信聲請人之主張屬實，為
    有理由，應予淮許。本件失蹤人許合至遲於101年9月14日已
    行方不明，即應以該日為失蹤人失蹤之日為宜，又失蹤人許
    合係於25年8月20日出生，於101年9月14日失蹤時尚未滿80
    歲，而失蹤人許合既於101年9月14日失蹤，依前揭規定，計
    至108年9月14日失蹤屆滿7年，自應推定其於是日下午12時
    為死亡之時，爰宣告如主文所示。
四、依家事事件法第154條第3項，裁定如主文。　　　　
中　　華　　民　　國　 111　　年　　3 　　月　  22　　日
                    家事法庭  法  官  黃瑞井       
以上正本係照原本作成。
如不服本裁定應於送達後10日內向本院提出抗告狀，並繳納抗告
費新臺幣1,000元。
中　　華　　民　　國　 111　　年　　3 　　月　　22　　日
                              書記官  顏錦清